臺灣板橋地方法院刑事判決　　　　　　　 94年度易字第230號
公　訴　人　臺灣板橋地方法院檢察署檢察官
被　　　告　甲○○
上列被告因違反毒品危害防制條例案件，經檢察官聲請以簡易判
決處刑（93年度偵字第14515 號），及移送併辦（94年度核退毒
偵字第96號），本院認不得以簡易判決處刑，改依通常程序審理
，並依簡式審判程序判決如下：
    主  文
甲○○連續施用第一級毒品，累犯，處有期徒刑捌月，扣案之第
一級毒品海洛因驗餘淨重合計拾點捌捌公克，及殘渣袋貳拾柒個
所含之第一級毒品海洛因、第二級毒品甲基安非他命殘渣（量微
均無法析離秤重），均沒收銷燬之；扣案之包裹上開第一級毒品
海洛因之包裝袋捌個、殘渣袋貳拾柒個、電子磅秤壹個，均沒收
之。
    事  實
一、甲○○曾於民國90年間因賭博案件，經本院以90年度易字第
    3640號判處有期徒刑6 月，如易科罰金以300 元折算1 日，
    嗣據臺灣高等法院於92年3 月25日判決駁回其上訴確定，並
    於92年5 月26日易科罰金執行完畢。又因施用毒品，經本院
    以93年度毒聲字第456 號裁定送勒戒處所觀察、勒戒，經觀
    察、勒戒後，認無繼續施用毒品傾向，經臺灣板橋地方法院
    檢察署檢察官於93年8 月10日以93年度毒偵緝字第280 號為
    不起訴處分確定。猶不知警惕，亦未戒除毒癮，於觀察、勒
    戒執行完畢後5 年內，再基於施用第一級毒品海洛因（以下
    簡稱海洛因）之概括犯意，於93年8 月下旬某日起，至同年
    9 月24日為警查獲後採尿前回溯26小時之某時（不含為警查
    獲至採尿期間）止，先後在臺北縣三重市大同公園廁所等處
    施用海洛因數次。期間甲○○曾於93年9 月2 日下午5 時30
    分許，為警在臺北縣三重市○○路○ 段18 4巷25弄27號2 樓
    查獲，並扣得其所有之海洛因6 包（驗餘淨重3.68公克）、
    海洛因殘渣袋27個（另含有甲基安非他命成分）、電子磅秤
    1 個。嗣於同年9 月23日晚間11時許，在臺北縣三重市○○
    街121 巷口，復為警查獲，並扣得其所有之海洛因2 包（驗
    餘淨重7.20公克），經採尿檢驗後而查悉上情。
二、案經臺北市政府警察局中山分局報請臺灣板橋地方法院檢察
    署檢察官偵查後聲請簡易判決處刑，暨臺北市政府警察局萬
    華分局報請同署檢察官偵查後移送併案審理。
    理  由
一、本件被告甲○○所犯係死刑、無期徒刑、最輕本刑為3 年以
    上有期徒刑以外之罪，其於準備程序中就被訴事實為有罪之
    陳述，經本院告知簡式審判程序之旨，並聽取公訴人、被告
    之意見後，經合議庭裁定進行簡式審判程序，合先敘明。
二、上開犯罪事實，業據被告於偵查及本院訊問時均坦承不諱，
    又其於93年9 月23日晚間11時許為警查獲後，於翌日經警採
    集尿液檢體送臺灣尖端先進生技醫藥股份有限公司以酵素免
    疫分析法初步檢驗，呈鴉片類陽性反應，並以氣相層析質譜
    儀分析法確認，確有嗎啡陽性反應，有該公司93年10月5 日
    濫用藥物尿液檢驗報告1 份存卷可稽。而被告二次為警扣案
    之白粉經法務部調查局以化學呈色法、氣相層析質譜儀分析
    法鑑驗，驗餘淨重分別為3.68公克、7.20公克，並均含海洛
    因成分，有該局93年10月4 日調科壹字第060008878 號、93
    年10月22日調科壹字第060008970 號鑑定通知書2 份附卷可
    佐；於93年9 月2 日所扣得之殘渣袋27個中，含有海洛因成
    分（另含有甲基安非他命成分），亦有憲兵司令部刑事鑑識
    中心94年4 月19日（94）安鑑字第725 號鑑驗通知書在卷可
    稽，足認被告確有連續施用海洛因之事實。按海洛因經注射
    或吸入人體後，約百分之八十於24小時內自尿中排出，一般
    而言，尿液中能否驗出嗎啡陽性反應與其投與量、投與途徑
    、採尿時間、個人體質及檢測方法之靈敏度有關，國外曾有
    文獻報導注射6 毫克之海洛因鹽酸鹽，其代謝物嗎啡之平均
    可檢出時限約為26小時，業經行政院衛生署藥物食品檢驗局
    於81年9 月8 日以藥檢壹字第8114885 號函述綦詳，是本案
    被告最後一次施用海洛因之時間為93年9 月24日為警查獲後
    採尿前回溯26小時之某時（不含為警查獲至採尿期間），應
    可認定。又被告前因施用毒品，經本院以93年度毒聲字第
    456 號裁定送勒戒處所觀察、勒戒，經觀察、勒戒後，認無
    繼續施用毒品傾向，臺灣板橋地方法院檢察署檢察官於93年
    8 月10日以93年度毒偵緝字第280 號為不起訴處分確定，有
    前揭裁定書、不起訴處分書及臺灣高等法院被告前案紀錄表
    1 份附卷可稽，足徵被告經觀察、勒戒釋放後，5 年以內再
    犯施用第一級毒品之事證明確，被告犯行洵堪認定。
三、查海洛因為毒品危害防制條例第2 條第2 項第1 款明定之第
    一級毒品，不得持有、施用、意圖販賣而持有、轉讓、製造
    、運輸及販賣。核被告甲○○所為，係犯毒品危害防制條例
    第10條第1 項之施用第一級毒品罪。又被告於93年9 月23日
    持有海洛因數量驗後淨重為7.20公克，超過行政院93年1 月
    7 日頒訂之「淨重5 公克以上」標準，依修正後毒品危害防
    制條例第11條第4 項規定，雖應加重其刑至二分之一，惟依
    法加重後，其法定刑度仍較毒品危害防制條例第10 條 第1
    項之施用第一級毒品罪為輕，是被告上開施用海洛因前後持
    有海洛因之低度行為，應為其施用之高度行為所吸收，不另
    論罪。被告先後數次施用行為，時間緊接，所犯罪名相同，
    顯係出於概括之犯意為之，為連續犯，應依刑法第56 條 之
    規定以一罪論，並加重其刑。臺灣板橋地方法院檢察署94年
    度核退毒偵字第96號移送本院併辦之被告犯行，經核與本案
    聲請簡易判決處刑之被告持有海洛因犯罪事實，具前揭實質
    上一罪與裁判上一罪之連續犯關係，檢察官亦當庭表示應以
    毒品危害防制條例第10條第1 項求處，基於審判不可分之原
    則，本院自得併為審究。核被告曾於90年間因賭博案件，經
    本院以90年度易字第3640號判處有期徒刑6 月，如易科罰金
    以300 元折算1 日，嗣據臺灣高等法院於92年3 月25日判決
    駁回其上訴確定，並於92年5 月26日易科罰金執行完畢，此
    有臺灣高等法院被告前案紀錄表1 份在卷足徵，其於有期徒
    刑執行完畢5 年內再犯本件有期徒刑以上之罪，為累犯，依
    法遞加重其刑。爰審酌被告年值青壯，不思尋求正當之身心
    發展，竟施用足以導致精神障礙、性格異常，甚至造成生命
    危險之毒品，戕害一己之身心健康，對社會治安可能之危害
    程度非微，惟其於犯罪後尚能坦承犯行等一切情狀，量處如
    主文所示之刑，以示懲儆。
四、扣案海洛因6 包、2 包內之海洛因（驗餘淨重合計10.88 公
    克），及殘渣袋27個所含之海洛因、甲基安非他命殘渣（量
    微均無法析離秤重），係查獲之第一級毒品及第二級毒品，
    其中殘渣袋中所含之甲基安非他命殘渣，雖與本案無直接關
    係，惟檢察官既一併於聲請簡易判決處刑書中，就殘渣袋部
    分聲請沒收銷燬之，故本院依毒品危害防制條例第18條第1
    項前段規定，均諭知沒收銷燬之。另包裹上開海洛因之包裝
    袋8 個、殘渣袋27個、電子磅秤1 個，均為被告施用海洛因
    所用之物，且均為其所有，亦經被告供明，爰依刑法第38條
    第1 項第2 款之規定沒收之。至聲請簡易判決處刑書雖就93
    年9 月2 日所扣得之安非他命（毛重2 公克）聲請沒收銷燬
    ，惟該第二級毒品既與本案被告施用海洛因犯行無關，且業
    經本院94年度簡上字第38號判決諭知沒收銷燬之，爰不再重
    複諭知沒收銷燬之，附此敘明。
據上論斷，應依刑事訴訟法第452 條、第273 條之1 第1 項、第
299 條第1 項前段，毒品危害防制條例第10條第1 項、第18條第
1 項前段，刑法第11條前段、第56條、第47條、第38條第1 項第
2 款，判決如主文。
本案經檢察官鄧媛到庭執行職務。
中　　華　　民　　國　　94　　年　　9 　　月　　26　　日
                  刑事第三庭  審判長法　官  李麗玲
                                    法  官  鄧雅心
                                    法  官  張兆光
上列正本證明與原本無異。
如不服本判決，應於判決送達後10日內向本院提出上訴狀 (應附
繕本)， 上訴於臺灣高等法院。
                                    書記官  曹秋冬
中　　華　　民　　國　　94　　年　　9 　　月　　26　　日
附錄本案論罪科刑法條全文：
毒品危害防制條例第10條第1項
施用第一級毒品者，處 6 月以上 5 年以下有期徒刑。
